【裁判字號】    98,上訴,2316
【裁判日期】    980827
【裁判案由】    毒品危害防制條例
【裁判全文】
臺灣高等法院刑事判決                98年度上訴字第2316號
    上  訴  人
    即  被  告  甲○○
                        現於台灣臺北看守所  羈押中
    選任辯護人  鄭聯芳律師
    上  訴  人
    即  被  告  乙○○
                        現於台灣台北監獄  執行中
    選任辯護人  林振堆律師
上列上訴人因毒品危害防制條例案件，不服臺灣臺北地方法院97
年度訴字第2358號，中華民國98年5月8日第一審判決（起訴案號
：臺灣臺北地方法院檢察署97年度偵字第23556 號，及移送該署
98年度偵字第1172號併案審理），提起上訴，本院判決如下：
    主  文
上訴駁回。
    事  實
一、乙○○（綽號世匠）曾有違反肅清煙毒條例、麻醉藥品管理
    條例及毒品危害防制條例案件等前科，其中於民國94年間，
    因違反毒品危害防制條例案件，經臺灣板橋地方法院以94年
    度訴字第1775號刑事判決各判處有期徒刑8月、6月，應執行
    有期徒刑1年，並經本院於95年11月16日以95年度上訴字第3
    456號刑事判決駁回上訴確定，上開2罪嗣經裁定減刑各減為
    有期徒刑4月、有期徒刑3月，應執行有期徒刑6 月，如易科
    罰金，以300元折算1 日確定，自96年4月15日起入監執行至
    同年10月14日縮刑期滿執行完畢。仍不知悔改，於上開有期
    徒刑執行完畢後，5年以內，竟因其在監執行上開2罪所應執
    行之有期徒刑6 月期間，向不詳受刑人學習如何製造第二級
    毒品安非他命之技術，並記載在筆記上，進而於97年10月間
    ，夥同李建紳（綽號阿水，現由臺灣臺北地方法院檢察署檢
    察官另案偵查中）及甫自大陸向真實姓名、年籍均不詳，綽
    號「小吳」之成年男子學習製造第二級毒品安非他命方法返
    台之甲○○（綽號國仔）共同基於製造第二級毒品安非他命
    之犯意聯絡，分由李建紳負責找尋適於製造第二級毒品安非
    他命之地點並提供所需之原料、設備及器具後，即分由李建
    紳出面與不知情之黃濂承洽談，以每月新臺幣（下同）1萬2
    千元之代價，轉租黃濂承向郭沃所承租，位在臺北市○○
    區○○街132 號地下室作為製造第二級毒品安非他命之地點
    ，並依乙○○所指示備妥如附表一編號壹-1至編號壹--13、
    編號壹-15至編號壹-23(1)(2)、編號壹-24編號壹-28、編號壹
    -30至編號壹-32所示製毒器具、設備及原料後，即透過另一
    不知情成年男子將上開租屋處鑰匙持交甲○○，甲○○、乙○○遂於97年10月18日相約前往上開製毒地點勘查場地後，
    翌日即一同前往上開製毒地點內，共同依照乙○○製毒筆記
    之記載以及甲○○所熟記之製毒方式，利用上開如附表一所
    示之原料、設備及器具，共同以將麻黃鹼加入鹽酸、鈀金等
    原料製造出如附表一編號壹--33所示之液態第二級毒品甲基
    安非他命，再將醋酸鈉加水加熱，與如附表一編號壹-33 所
    示之液態第二級毒品甲基安非他命混合，使之純化置入冰箱
    結晶之方式，共同在上開製毒地點製造第二級毒品甲基安非
    他命。嗣於97年10月23日晚上11時許，乙○○攜帶如附表一
    編號壹-33所示之液態半成品原料，與甲○○第3次相約前往
    上開製毒地點內，研究如何純化其等所製造之第二級毒品安
    非他命，即於同日晚上11時30分許，趁乙○○外出食用宵夜
    之際，經在場埋伏員警予以查獲，並當場在上開製毒現場內
    扣得乙○○、甲○○所共同製造如附表一編號壹-33 所示之
    液態第二級毒品甲基安非他命、如附表一編號壹-23 (3)所示
    之結晶第二級毒品甲基安非他命1小包（淨重1‧36公克）及
    其餘如附表一所示之物，再經乙○○帶領前往其上開住處查
    扣乙○○所有，如附表二所示之物。
二、案經法務部調查局北部地區機動工作組報請臺灣臺北地方法
    院檢察署檢察官偵查起訴及移送原審併案審理。
       理   由
壹、證據能力：
    刑事訴訟法有關傳聞法則及例外規定（第159條至159條之 5
    ），如條文已明定得為證據者（如第159條之1第1 項），或
    依規定原則上有證據能力（如第159條之1第2 項），但當事
    人未抗辯其有例外否定證據能力情形者，即無庸就其如何具
    有證據能力而為說明。又本院認定事實所引用之被告以外之
    人於審判外陳述，包括人證及文書證據等，並無證據證明係
    公務員違背法定程序所取得，而被告於本件委任律師為其辯
    護人，其選任辯護人與檢察官皆為法律專業知識者，且歷原
    審審理，當知本案有刑事訴訟法第159條第1項不得為證據之
    情形，惟檢察官、被告及其辯護人於本院準備程序對本院所
    引用之相關卷證，就證據能力均表示同意，迄至言詞辯論終
    結前亦未再聲明異議。又該等證據，亦無刑事訴訟法第 159
    條之4 之顯有不可信之情況與不得作為證據之情形。本院審
    酌上開證據資料製作時之情況，尚無違法不當及證明力明顯
    過低之瑕疵，亦認為以之作為證據應屬適當，是依刑事訴訟
    法第159條至第159條之5 規定，所引用之前開人證及文書證
    據，均有證據能力。
貳、實體方面：
一、訊據被告甲○○、乙○○均矢口否認涉有上開犯行，2 人均
    辯稱：僅在研究如何製造第二級毒品安非他命，惟尚未成功
    製造第二級毒品安非他命云云。惟查：
(一)上開犯罪事實業據證人即被告甲○○於警詢、偵查及原審審
    理時證稱：「我約於今年初在臺北市○○路與民族東路交叉
    口之某賭博場合上，經人介紹認識乙○○。」、「因為乙○○沒有合適的製造地點，也缺乏醋酸鈉等中間原料及欠缺製
    造安非他命的設備與器具，在請求我協助後，我先向綽號「
    阿水」者求助，而乙○○也有向「阿水」求助，「阿水」因
    而同意協助我們，「阿水」就叫一位不知名之友人將臺北市
    ○○街132號地下室後門的鑰匙，交付給我， 我再帶領乙○○進入臺北市○○街132 號地下室共同製造安非他命。」、
    「我與乙○○製作安非他命的過程如下：我負責將醋酸鈉加
    熱，乙○○負責將安非他命半成品、鈀金與鹽酸一起混合加
    熱，之後我們將各自負責的部分再次混合加熱，最後放置冰
    箱內結晶，所取得之結晶品即為安非他命成品。」、「我今
    年6月間前往大陸， 向綽號「小吳」之大陸籍男子學習而來
    的。」、「我與乙○○總共進入臺北市○○街132號地下室3
    次，該安非他命結晶成品係第2次我們進去製造後， 乙○○
    攜帶回家放置冰箱結晶的成品‧‧‧」（ 偵查卷第5頁反面
    、第6 頁）；「是綽號阿水的李建紳提供房子給我們使用。
    李建紳知道我們在那裡製作安非他命。」、「我跟乙○○將
    醋酸鈉加熱、加水，乙○○負責將半成品、鈀金跟鹽酸加熱
    ，然後再一起混和，然後放到冰箱結晶‧‧‧」、「第3 次
    就是10月23日被查獲的這一天。第2 次是約3、4天前，大概
    是10月18日。第1次是在第2次前1 天，我們只是去看場場地
    設備，沒有實際製作。第2次有製出上述的小量成品，第3次
    正在做時就被查獲‧‧‧」（偵查卷第84頁、第85頁）、「
    ‧‧‧我都沒有提供原料或是工具，乙○○帶了一小瓶的液
    態安非他命半成品及鈀金（就是偵卷161頁下方照片跟162頁
    上方照片的東西，意即如附表一編號貳-1所示之液態半成品
    原料及如附表一編號貳-2所示之液態鋇）‧‧‧其他的東西
    都是我們到現場時就已經在現場的東西。我跟乙○○總共一
    起到農安街的地址3次‧‧‧第2次我跟乙○○有開始在現場
    動手做，乙○○之前拿了兩瓶小瓶液態安非他命（亦即附表
    一編號貳-1所示之液態半成品原料），扣案的大瓶的液態安
    非他命（即如附表一編號壹-33 所示液態半成品原料）是我
    們第3 次去的時候乙○○才帶去的，我們把液態安非他命放
    在燒杯裡面下面用酒精燈加熱，再加醋酸鈉、鹽巴、鈀金進
    去，因為現場的冰箱不能用，加熱完放涼後乙○○就拿回他
    家去冰，就是扣案的一小包的結晶的安非他命‧‧‧」、「
    （你們之前在警詢偵查中講說被查獲當天有查扣一包你們第
    2次去農安街132號地下室的時候，用安非他命半成品、鈀金
    、鹽酸加熱，由乙○○拿回去在冰箱內結晶出來的半成品是
    哪一包？）‧‧‧就是剛講的1.36公克那個東西‧‧‧」（
    原審卷第28頁正反面、第93頁）等語綦詳。
(二)且被告甲○○上開關於其與被告乙○○共同製造第二級毒品
    甲基安非他命方式之陳述，核與如法務部調查局鑑定結果：
    附表一所示扣案物品經鑑驗後，其中扣案如附表一編號壹-3
    3 所示之液態半成品原料，經鑑驗結果確含有第二級毒品甲
    基安非他命成分，純度僅1％，而扣案如附表一編號壹-23(3)
    所示，淨重1.36公克之物，則確含有第二級毒品甲基安非他
    命成分，純度5.27％，至扣案如附表一所示其餘設備、器具
    、原料中，則分別含有麻黃鹼或甲基麻黃鹼等成分，抑或麻
    黃鹼、甲基麻黃鹼、甲基安非他命等成分殘留反應（詳如附
    表一所示）相吻合，有法務部調查局97年11月17日調科一字
    第097700458740號函暨函覆鑑定書及照片各1 份在卷可稽（
    偵查卷第141頁至第166頁），應與證人丙○○即法務部調查
    局鑑識科學處鑑識人員於原審審理時證稱：扣案如附表一編
    號壹-23(3)（即法務部調查局鑑定書鑑定結果一(1) C.）所
    示之物，係屬結晶物，經鑑驗結果確含有純度百分之5.27之
    第二級毒品甲基安非他命成分，以及純度百分之62.25 之麻
    黃鹼成分，就第二級毒品安非他命之製造過程而言，純度雖
    低，然仍屬第二級毒品甲基安非他命成品。至扣案如附表一
    編號壹-33 所示之液體，亦含有第二級毒品甲基安非他命成
    分，通常係以麻黃鹼加入亞硫醯二氯變成氯假麻黃素，再添
    加催化劑氯化鈀就是鈀金等原料，經過化學變化轉變而來之
    黑水，後續再經過純化，亦即加熱熬煮加食鹽並調酸鹼質放
    至冰箱中結晶之階段，即可純化出甲基安非他命，這就是一
    般在施用的甲基安非他命等語（見原審卷第83頁、第84頁、
    第85頁）之情節相符。據此，足徵被告甲○○上開所證屬實
    可採。再參以被告乙○○於偵查中坦承：渠與被告甲○○在
    第2 次前往上開製毒地點時所製造出之第二級毒品甲基安非
    他命結晶成品，經渠測試結果，仍過於辛辣無法施用等語使
    用等語（偵查卷第87頁），堪認被告二人確有利用如附表一
    所示原料、設備、器具，共同製造純度僅有1％ 之扣案如附
    表一編號壹-33 所示之液態第二級毒品甲基安非他命，再進
    而純化出如附表一編號壹-23(3)所示，純度提高至5.27％ 之
    第二級毒品甲基安非他命結晶物1包（淨重1.36公克 ）無誤
    。被告乙○○辯稱：渠與被告甲○○僅在研究階段，並未成
    功製造出第二級毒品甲基安非他命云云，均係事後卸責之詞
    ，不足採信。
(三)按毒品危害防制條例之制定，旨在防制毒品危害，維護國民
    身心健康，對於具有成癮性、濫用性及對社會危害性之麻醉
    藥品與其製劑及影響精神物質與其製品，予以管制，並區分
    其等級及品項，就製造、運輸、販賣、意圖販賣而持有、轉
    讓、施用、持有，乃至非法使人施用及引誘他人施用各級毒
    品之行為，分別明定其處罰。甲基安非他命為毒品危害防制
    條例第2條第2項第2 款所定之第二級毒品，係以鹽酸麻黃素
    為原料，先經鹵化反應程序製成氯假麻黃素，再經氫化反應
    程序而產生含有甲基安非他命成分之滷水（液態甲基安非他
    命），最後經純化結晶步驟，將生成之結晶物脫水風乾，而
    得高純度之固態甲基安非他命。故就製造過程而言，氫化反
    應程序所產生之滷水，已含有甲基安非他命之成分，即屬化
    學反應之製成品，應認已製造既遂。至純化結晶步驟，僅係
    去其雜質並使之固化為結晶體，以提高純度及方便施用；如
    謂須俟完成純化結晶步驟始為既遂，不但與甲基安非他命製
    造結果所呈現之化學反應狀態不合，抑且不足以遏阻毒品之
    擴散，達到刑罰之一般預防功能，當非毒品危害防制條例之
    立法本旨（最高法院94年度台上字第6196號判決參照）。準
    此，被告2人共同製造扣案如附表一編號壹-33所示之液態第
    二級毒品甲基安非他命，再進而純化出如附表一編號壹- 23
    (3)所示之第二級毒品甲基安非他命結晶物1包（淨重1.36 公
    克）之製造第二級毒品甲基安非他命行為已達既遂之程度，
    至為灼然。此外，並有如附表一、二所示之原料、設備、器
    具扣案可資佐證，事證明確，被告2 人上開製造第二級毒品
    甲基安非他命之犯行，洵堪認定。
(四)被告甲○○辯護人上訴後請求傳訊楊子豪到庭作證，被告是
    協助警方辦案，是否有符合自首的問題云云，惟查，被告於
    97年4月10日及97年8月10日兩次向行政院海岸巡防總局北部
    地區巡防局基隆機動查緝隊檢舉毒品走私案，復於查獲後，
    經巡防署派查緝員楊子豪前往看守所借訊（見偵卷第 23556
    號第101至105頁），其所檢舉走私或查獲後所陳原料係來自
    「建成」者，與本件被告等製造安毒犯行並無所涉，且被告
    製毒犯行係遭調查局主動查獲，亦非被告主動自首，故無查
    證自首傳訊證人楊子豪之必要；另被告乙○○辯護人聲請再
    將扣押物送請內政部警政署鑑定，是否含安非他命100％ 的
    純度，及向衛生署函詢成份多少才算成癮性的製品及有無明
    確的例示標準云云。惟查，扣案附表一編號壹-23(3) 所示之
    第二級毒品甲基安非他命結晶物1 包（淨重1.36公克），確
    含有第二級毒品甲基安非他命成分，純度5.27％，有上開法
    務部調查局鑑定函內容及該局鑑識人員丙○○於原審到庭證
    述可稽，據丙○○證稱：經鑑驗結果確含有純度百分之5.27
    之第二級毒品甲基安非他命成分，以及純度百分之62.25 之
    麻黃鹼成分，就第二級毒品安非他命之製造過程而言，純度
    雖低，然仍屬第二級毒品甲基安非他命成品等語 (見上開命
    理由 (二)丙○○證詞)。故被告製造第二級毒品甲基安非他
    既遂之犯行已甚明確，實無再予送驗及函詢之必要，並此敘
    明。
二、核被告2人所為，均係犯毒品危害防制條例第4條第2 項之製
    造第二級毒品罪。另被告2 人製造第二級毒品甲基安非他命
    後，進而持有，其等持有之低度行為應為製造之高度行為所
    吸收，不另論罪。被告2 人與共犯成年人李建紳就上開製造
    第二級毒品甲基安非他命之犯行間，均有犯意聯絡及行為分
    擔，均為共同正犯。至於原審移送併案審理部分，因係與起
    訴之犯罪事實同一，本院自得併予審理，附此敘明。被告乙○○曾有違反肅清煙毒條例、麻醉藥品管理條例及毒品危害
    防制條例案件等前科，其中於94年間，因違反毒品危害防制
    條例案件，經臺灣板橋地方法院以94年度訴字第1775號刑事
    判決各判處有期徒刑8 月、6月，應執行有期徒刑1年，並經
    本院於95年11月16日以95年度上訴字第3456號刑事判決駁回
    上訴確定，上開二罪嗣經裁定減刑各減為有期徒刑4月、3月
    ，應執行有期徒刑6 月，如易科罰金，以300元折算1日確定
    ，自96年4 月15日起入監執行至同年10月14日縮刑期滿執行
    完畢，此有被告乙○○之本院被告前案紀錄表1 份在卷可稽
    ，其於上開有期徒刑執行完畢後，5 年以內，故意再犯本件
    有期徒刑以上之罪，為累犯，應依刑法第47條第1 項規定，
    加重其刑。
三、原審因認被告罪證明確，引用毒品危害防制條例第4條第2項
    、第18條第1項前段、第19條第1項，刑法第28條、第47條第
    1 項之規定。並審酌被告二人犯罪之動機、目的、手段、為
    貪圖一己私利，竟夥同共犯李建紳共同製造第二級毒品甲基
    安非他命，所幸製成如附表一編號壹-33 所示之液態第二級
    毒品甲基安非他命及如附表一編號壹-23(3) 所示之之第二級
    毒品甲基安非他命結晶1 小包（淨重1.36公克）純度尚低，
    惟若成品大量流入市面，對於國人身心健康及社會治安危害
    甚鉅、所生危害及被告甲○○原審坦承犯行，頗知悔改，而
    被告乙○○飾詞狡辯，惡性較重之態度等一切情狀，分別量
    處被告甲○○有期徒刑8 年，被告乙○○有期徒刑9年6月。
    對於扣案如附表一編號壹-23(3)、壹-33所示之第二級毒品甲
    基安非他命，均應依毒品危害防制條例第18條第1 項前段規
    定，宣告沒收銷燬之。對於附表壹-3 至壹-5、壹-8、壹-13
    、壹-21、壹-22、壹-31 所示之物，因依現狀無法將其上殘
    留之殘留物中所含之第二級毒品甲基安非他命成分部分獨立
    析離，故均應依毒品危害防制條例第18條第1 項前段規定，
    宣告沒收銷燬之。又如附表一編號壹-1、壹-2、壹-6、壹-7
    、壹-9至壹-12、壹-14至壹-20、壹-23(1)(2)、壹-24至壹-30
    、壹-32、貳-1至貳-3 所示之物、如附表二編號一、二、四
    、五、六所示之物，則均係供本件製造第二級毒品犯罪所用
    之物，業經被告2 人於原審審理時分別供述在卷，均應依毒
    品危害防制條例第19條第1 項規定，諭知沒收。至如附表一
    編號壹-29、如附表一編號貳-4、貳-5 所示之物，以及如附
    表二編號三所示之物，雖係分屬於被告2 人及共犯李建紳所
    有，然均非違禁物，且均非供本件製造第二級毒品犯罪所用
    或預備之物，亦經被告2 人於原審審理時分別供述在卷，自
    無從併予宣告沒收，附予敘明。核其認事用法，並無不合，
    量刑亦稱妥適，上訴人等上訴意旨執前詞或翻異前供均否認
    犯罪，指摘原判決不當，請求撤銷改判，均無理由，上訴應
    予駁回。
據上論斷，應依刑事訴訟法第368條，判決如主文。
本案經檢察官邱美育到庭執行職務。
中    華    民    國    98    年    8    月    27     日
                  刑事第四庭  審判長法  官  陳筱珮
                                    法  官  鄭水銓
                                    法  官  周煙平
以上正本證明與原本無異。
如不服本判決，應於收受送達後10日內向本院提出上訴書狀，其
未敘述上訴之理由者並得於提起上訴後10日內向本院補提理由書
（均須按他造當事人之人數附繕本）「切勿逕送上級法院」。
                                    書記官  陳秋雄
中    華    民    國    98    年    8     月    27    日
【附表一】
┌──────────────────────────────────────┐
│查扣時間：97年10月23日晚上11時40分許起至97年10月24日上午4時許止             │
│查扣地點：臺北市○○街132號地下室                                           │
├────┬───────────┬──┬───┬──────────────┤
│編號    │扣押物品名稱          │數量│所有人│鑑       定       結      果│
├────┼───────────┼──┼───┼──────────────┤
│壹-1    │氫氣瓶                │1瓶 │李建紳│無                          │
├────┼───────────┼──┼───┼──────────────┤
│壹-2    │反應器                │1個 │李建紳│其上殘留物具有麻黃鹼成分    │
├────┼───────────┼──┼───┼──────────────┤
│壹-3    │氫氧化鈉水溶液        │1桶 │李建紳│其上殘留物具有甲基安非他命、│
│        │                      │    │      │愷他命成分                  │
├────┼───────────┼──┼───┼──────────────┤
│壹-4    │電磁爐                │2個 │李建紳│其上殘留物具有麻黃鹼、甲基安│
│        │                      │    │      │非他命、愷他命成分          │
├────┼───────────┼──┼───┼──────────────┤
│壹-5    │陶瓷漏斗 (大、中、小) │3個 │李建紳│其上殘留物具有麻黃鹼、甲基安│
│        │                      │    │      │非他命成分                  │
├────┼───────────┼──┼───┼──────────────┤
│壹-6    │錐形稍瓶 (大、中、小) │3個 │李建紳│其上殘留物具有麻黃鹼成分    │
│        │                      │    │      │                            │
├────┼───────────┼──┼───┼──────────────┤
│壹-7    │抽氣幫浦              │1個 │李建紳│無                          │
├────┼───────────┼──┼───┼──────────────┤
│壹-8    │瓦斯爐                │1個 │李建紳│其上殘留物具有麻黃鹼、甲基安│
│        │                      │    │      │非他命、愷他命成分          │
├────┼───────────┼──┼───┼──────────────┤
│壹-9    │活性碳                │1包 │李建紳│無                          │
├────┼───────────┼──┼───┼──────────────┤
│壹-10   │黑水                  │2桶 │李建紳│無                          │
├────┼───────────┼──┼───┼──────────────┤
│壹-11   │濾紙 (大、中、小)     │3盒 │李建紳│無                          │
│        │                      │    │      │                            │
├────┼───────────┼──┼───┼──────────────┤
│壹-12   │精鹽                  │1包 │李建紳│無                          │
├────┼───────────┼──┼───┼──────────────┤
│壹-13   │分液漏斗              │1個 │李建紳│其上殘留物具有麻黃鹼、甲基安│
│        │                      │    │      │非他命成分                  │
├────┼───────────┼──┼───┼──────────────┤
│壹-14   │鹽酸                  │1瓶 │乙○○│無                          │
├────┼───────────┼──┼───┼──────────────┤
│壹-15   │乙醚                  │1瓶 │李建紳│無                          │
├────┼───────────┼──┼───┼──────────────┤
│壹-16   │碳酸鎖                │1包 │李建紳│無                          │
├────┼───────────┼──┼───┼──────────────┤
│壹-17   │小蘇打                │1包 │李建紳│無                          │
├────┼───────────┼──┼───┼──────────────┤
│壹-18   │冰醋酸                │2瓶 │李建紳│無                          │
├────┼───────────┼──┼───┼──────────────┤
│壹-19   │燒杯                  │3個 │李建紳│無                          │
├────┼───────────┼──┼───┼──────────────┤
│壹-20   │氫氧化鈉              │1包 │李建紳│無                          │
├────┼───────────┼──┼───┼──────────────┤
│壹-21   │磅秤                  │3個 │李建紳│其上殘留物具有甲基麻黃鹼、麻│
│        │                      │    │      │黃鹼、甲基安非他命、愷他命、│
│        │                      │    │      │海洛因成分                  │
├────┼───────────┼──┼───┼──────────────┤
│壹-22   │粉碎機                │1臺 │李建紳│其上殘留物具有麻黃鹼、甲基安│
│        │                      │    │      │非他命成分                  │
├────┼───────────┼──┼───┼──────────────┤
│壹-23(1) │粉末                  │3袋 │李建紳│均含第四級毒品先驅原料第5項 │
│        │                      │    │      │甲基麻黃鹼成分，合計淨重1760│
│        │                      │    │      │.45 公克（空包裝總重19.55 公│
│        │                      │    │      │克）（鑑定報告編號壹-23-1、 │
│        │                      │    │      │壹-23-2及壹-23-3）。        │
├────┼───────────┼──┼───┼──────────────┤
│壹-23(2) │粉末                  │1袋 │李建紳│含第四級毒品先驅原料第6項去 │
│        │                      │    │      │甲麻黃鹼成分，淨重3.46公克（│
│        │                      │    │      │空包裝重0.44公克）（鑑定報告│
│        │                      │    │      │編號壹-23-4-9）             │
├────┼───────────┼──┼───┼──────────────┤
│壹-23(3) │結晶物                │1包 │      │含第二級第89項毒品甲基安非他│
│        │                      │    │      │命及第四級毒品先驅原料第1項 │
│        │                      │    │      │麻黃鹼成分，淨重1.36公克（空│
│        │                      │    │      │包裝重0.44公克），甲基安非他│
│        │                      │    │      │命純度5.27%，純質淨重0.07公 │
│        │                      │    │      │克，麻黃鹼純度62.25 %，純質 │
│        │                      │    │      │淨重0.85公克（鑑定報告編號壹│
│        │                      │    │      │-23-4-10）。                │
├────┼───────────┼──┼───┼──────────────┤
│壹-24   │酒精                  │3瓶 │李建紳│無                          │
├────┼───────────┼──┼───┼──────────────┤
│壹-25   │鈀金                  │1袋 │李建紳│無                          │
├────┼───────────┼──┼───┼──────────────┤
│壹-26   │醋酸鈉                │1瓶 │李建紳│無                          │
├────┼───────────┼──┼───┼──────────────┤
│壹-27   │酒精燈                │1個 │李建紳│無                          │
├────┼───────────┼──┼───┼──────────────┤
│壹-28   │汽化爐 (含瓦斯瓶)     │1個 │李建紳│無                          │
│        │                      │    │      │                            │
├────┼───────────┼──┼───┼──────────────┤
│壹-29   │吸食器                │1個 │李建紳│其上殘留物具有甲基麻黃鹼、麻│
│        │                      │    │      │黃鹼成分                    │
├────┼───────────┼──┼───┼──────────────┤
│壹-30   │過濾網                │2個 │李建紳│其上殘留物具有麻黃鹼成分    │
├────┼───────────┼──┼───┼──────────────┤
│壹-31   │冰箱                  │1臺 │李建紳│其上殘留物具有甲基麻黃鹼、麻│
│        │                      │    │      │黃鹼、甲基安非他命、愷他命成│
│        │                      │    │      │分                          │
├────┼───────────┼──┼───┼──────────────┤
│壹-32   │冰凝管                │1支 │李建紳│無                          │
├────┼───────────┼──┼───┼──────────────┤
│壹-33   │液態第二級毒品甲基安非│1桶 │      │含第二級第89項毒品甲基安非他│
│        │他命                  │    │      │命、第三級第19項毒品愷他命及│
│        │                      │    │      │第四級毒品先驅原料第1項麻黃 │
│        │                      │    │      │鹼成分淨重1430公克（空桶重10│
│        │                      │    │      │0公克），甲基安非他命純度以 │
│        │                      │    │      │1% 計，純質淨重14.30公克，麻│
│        │                      │    │      │黃鹼平均純度34.49 %，純質淨 │
│        │                      │    │      │重493.21公克。              │
├────┼───────────┼──┼───┼──────────────┤
│貳-1    │液態半成品原料        │2瓶 │乙○○│(1)大瓶裝，經檢驗結果含第三級│
│        │                      │    │      │第19項毒品愷他命及第四級毒品│
│        │                      │    │      │先驅原料第1項麻黃鹼成分，淨 │
│        │                      │    │      │重2367.49公克（空桶重77.5l公│
│        │                      │    │      │克），麻黃鹼純度以1%計，純質│
│        │                      │    │      │淨重23.67公。               │
│        │                      │    │      │(2)寶特瓶裝，經檢驗結果含第四│
│        │                      │    │      │級毒品先驅原料第5項甲基麻黃 │
│        │                      │    │      │成分，淨重78.80 公克（空桶重│
│        │                      │    │      │26.20公克）。               │
├────┼───────────┼──┼───┼──────────────┤
│貳-2    │液態鋇                │1瓶 │乙○○│鋇                          │
├────┼───────────┼──┼───┼──────────────┤
│貳-3    │結晶物                │1包 │乙○○│經檢驗結果含第四級毒品先驅原│
│        │                      │    │      │料第5項甲基麻黃鹼成分，淨重 │
│        │                      │    │      │0.57公克 (空包裝重0.43公克) │
│        │                      │    │      │。                          │
├────┼───────────┼──┼───┼──────────────┤
│貳-4    │手機                  │4支 │甲○○│無                          │
├────┼───────────┼──┼───┼──────────────┤
│貳-5    │通化用手機SIM卡       │8片 │甲○○│無                          │
│        │                      │    │      │                            │
└────┴───────────┴──┴───┴──────────────┘
 【附表二】
┌─────────────────────────────────┐
│查扣時間：97年10月24日上午1時10分至1時45分                        │
│查扣地點：臺北市○○市○○路703巷9-1號2樓                         │
├──┬──────┬───┬────┬──────────────┤
│編號│物品名稱    │數量  │所有人  │鑑定結果                    │
├──┼──────┼───┼────┼──────────────┤
│ 一 │醋酸鈉      │1瓶   │乙○○  │無                          │
├──┼──────┼───┼────┼──────────────┤
│ 二 │鹽酸        │1瓶   │乙○○  │無                          │
├──┼──────┼───┼────┼──────────────┤
│ 三 │吸食器      │1只   │乙○○  │其上殘留物具有甲基麻黃鹼、甲│
│    │            │      │        │基安非他命成分              │
├──┼──────┼───┼────┼──────────────┤
│ 四 │筆記本      │1冊   │乙○○  │無                          │
├──┼──────┼───┼────┼──────────────┤
│ 五 │雜記資料    │1份   │乙○○  │無                          │
├──┼──────┼───┼────┼──────────────┤
│ 六 │液態半成品原│1瓶   │乙○○  │經檢驗結果含第四級毒品先驅原│
│    │料          │      │        │料第5項甲基麻黃鹼成分，淨重 │
│    │            │      │        │55.86公克 (空包裝重64.14公克│
│    │            │      │        │)。                         │
└──┴──────┴───┴────┴──────────────┘


司法院資訊處製作；財團法人民間司法改革基金會備份。
